【裁判字號】    92,台上,2948
【裁判日期】    920529
【裁判案由】    違反槍砲彈藥刀械管制條例
【裁判全文】
最高法院刑事判決                              九十二年度台上字第二九四八號
    上  訴  人  甲○○
右上訴人因違反槍砲彈藥刀械管制條例案件，不服台灣高等法院花蓮分院中華民國八
十九年十一月二十四日第二審判決（八十九年度上訴字第二六五號，起訴案號：台灣
花蓮地方法院檢察署八十九年度偵字第一一九五號），提起上訴，本院判決如左：
    主  文
上訴駁回。
    理  由
按刑事訴訟法第三百七十七條規定，上訴於第三審法院，非以判決違背法令為理由，
不得為之。是提起第三審上訴，應以原判決違背法令為理由，係屬法定要件。如果上
訴理由狀並未依據卷內訴訟資料，具體指摘原判決不適用何種法則或如何適用不當，
或所指摘原判決違法情事，顯與法律規定得為第三審上訴理由之違法情形，不相適合
時，均應認其上訴為違背法律上之程式，予以駁回。本件上訴人甲○○上訴意旨略稱
：(一)上訴人原住花蓮縣秀林鄉和平村和中三十七號，第一審時已陳明遷至花蓮市國強
里豐村一一七之二九號，乃原審於民國八十九年十一月二日調查證據時，傳票仍誤
載舊址，致上訴人於原審調查證據時不能在場、答辯、選任辯護人及詰問之權利。(二)
原審不採上訴人據實以報所稱「阿坤」交付本件系爭槍枝之辯解，但上訴人據實以報
，乃真心悔悟，涉及犯罪後之態度，於刑期自有影響，原審主觀臆測，於法有違。(三)
本件由證人林芬燕之警訊筆錄可知，上訴人坦承犯行前始終緊守口風，且陳述鑰匙來
源與上訴人無涉，承辦警員懷疑上訴人涉案為主觀揣測，原審不查，率認上訴人不符
自首要件違背法令云云。
惟查原判決依憑上訴人不利於己之部分自白、證人林芬燕不利於上訴人之部分證言，
證人李久榮、李精誠之證言，扣案如原判決事實欄所記載之槍、彈、內政部警政署刑
事警察局八十九年四月十七日刑鑑字第四五００一號鑑驗通知書、警製賣場示意圖、
現場照片七幀等證據，資以證定上訴人有原判決事實欄所記載關於違反槍砲彈藥刀械
管制條例部分之犯罪事實，因而維持第一審對上開犯罪依想像競合犯之例，從一重就
所犯槍砲彈藥刀械管制條例第七條第四項之罪，論處上訴人未經許可，持有手槍罪刑
（處有期徒刑柒年）之判決，駁回上訴人此部分在第二審之上訴，已詳述其所憑之證
據及理由。對於上訴人於第一審及原審翻異前供，改稱：本件系爭槍彈並非陳德穗交
付予伊，而係綽號「阿坤」者於八十九年三月底甫拿到伊花蓮市豐村新家寄放云云，
認係避重就輕之詞，不足採信，且無解於上訴人有無故持有槍彈事實之認定，在判決
內加以指駁，並說明其理由。又上訴人於警訊時雖即坦承持有本件系爭槍、彈，但綜
合調查證據之結果，認警方已有確切之證據，有合理之懷疑上訴人持有本件系爭槍彈
後，始電請上訴人出面說明，認上訴人於警訊時坦承持有本件系爭槍彈等情，係屬自
白並非自首，亦在判決內加以敘明。原判決關於上訴人違反槍砲彈藥刀械管制條例部
分所為論述，核與卷證資料相符，從形式上觀察，並無違背法令之情形。按認事採證
、證據之取捨及證據證明力之判斷，俱屬事實審法院之職權，苟無違背證據法則，自
不能指為違法。查原審八十九年十一月二日調查證據之傳票，雖係送達於花蓮縣秀林
鄉和平村和中三十七號，並非上訴人陳明之花蓮市國強里豐村一一七之二九號，但該
傳票已為上訴人在該址親自收受，有送達證書在卷可稽（見原審卷第二一頁），又原
審八十九年十一月十日審理傳票，已送達至上訴人前開陳明之地址，亦有送達證書在
卷可按（見原審卷第三０頁），上訴人復到庭接受審判，經核原審所踐行之訴訟程序
於法並無違背，上訴意旨(一)之指摘顯有誤會。其餘上訴意旨所指各節，或為單純事實
之爭執並不影響全部犯罪事實之認定而可認於原判決之主旨有影響；或原審已加審酌
屬原審得本於職權裁量之事項，已於判決內詳述其認事採證及證據取捨、判斷之理由
，為其職權之適法行使；核與法律規定得為第三審上訴理由之違法情形不相適合，應
認其關於違反槍砲彈藥刀械管制條例部分之上訴違背法律上之程式，予以駁回。又上
訴人另犯重利罪部分，業經判決確定，併予指明。
據上論結，應依刑事訴訟法第三百九十五條前段，判決如主文。
中      華      民      國    九十二    年      五      月    二十九    日
                              最高法院刑事第八庭
                                  審判長法官  莊  登  照
                                        法官  洪  明  輝
                                        法官  黃  一  鑫
                                        法官  魏  新  和
                                        法官  林  秀  夫
      右正本證明與原本無異
                                              書  記  官
中      華      民      國    九十二    年      六      月      五      日
                                                                       Ｋ


司法院資訊處製作；財團法人民間司法改革基金會備份。
